【裁判字號】    97,上更(一),672
【裁判日期】    980416
【裁判案由】    違反槍砲彈藥刀械管制條例
【裁判全文】
臺灣高等法院刑事判決             97年度上更(一)字第672號
上  訴  人
即  被  告  丙○○原名楊智豪.
選任辯護人  王永春律師
上  訴  人
即  被  告  甲○○
                    （現另案於臺灣臺北監獄臺北分監執行中
選任辯護人  邱群傑律師
            許卓敏律師
            賴志凱律師
上列上訴人等因違反槍砲彈藥刀械管制條例案件，不服臺灣板橋
地方法院94年度訴字第582 號，中華民國94年12月29日第一審判
決（起訴案號：臺灣板橋地方法院檢察署93年度偵字第3775號）
，提起上訴，經最高法院第1次發回更審，本院判決如下：
    主  文
原判決撤銷。
丙○○未經許可，持有其他可發射子彈具有殺傷力之改造手槍，
處有期徒刑壹年陸月，併科罰金新台幣拾萬元，罰金如易服勞役
，以新台幣壹仟元折算壹日；減為有期徒刑玖月，併科罰金新台
幣伍萬元，罰金如易服勞役，以新台幣壹仟元折算壹日。扣案之
改造手槍壹支（含彈匣壹個，槍枝管制編號：0000000000號）沒
收。
甲○○無罪。
    事  實
一、丙○○明知未經許可，不得持有可發射金屬或子彈具有殺傷
    力之各式槍砲，竟自不詳時間起，基於未經許可持有其他可
    發射子彈具有殺傷力改造手槍之犯意，持有仿WALTHER廠PPK
    /S型半自動手槍製造之玩具手槍換裝土造金屬槍管而成之改
    造手槍1支（含彈匣1個，槍枝管制編號：0000000000號）、
    不具殺傷力之仿BERETTA廠M9型半自動手槍製造之玩具手槍1
    支（含彈匣1 個，槍枝管制編號：0000000000號）及不具殺
    傷力之改造子彈3 顆（具子彈外型之實心金屬物），並藏放
    於不詳地點而持有之。嗣於民國93年2月18日凌晨3時20分許
    ，不知情楊守民（業經不起訴處分確定）騎乘機車搭載隨身
    攜帶上開槍、彈之丙○○欲自臺北縣新莊市○○路924號2樓
    甲○○住處返家，途經臺北縣新莊市○○路924 號附近之二
    重疏洪道時，為接獲線報之警員當場查獲，並扣得上開具殺
    傷力之改造手槍1支及不具殺傷力之改造手槍1支、改造子彈
    3顆，始獲悉上情。
二、案經臺北縣政府警察局新莊分局報請臺灣板橋地方法院檢察
    署檢察官偵查起訴。
    理  由
壹、證據能力
一、按警察依警察勤務條例第11條第3 款執行場所之臨檢勤務，
    應限於已發生危害或依客觀、合理判斷易生危害之處所、交
    通工具或公共場所為之，並應遵守比例原則，不得逾越必要
    程度，臨檢進行前，應對在場者告以實施之事由，及出示證
    件表明其為執行人員之身分，始無悖於維護人權之憲法意旨
    （司法院釋字第535 號解釋參照）。卷附搜索扣押筆錄雖記
    載依刑事訴訟法第131條之1經被搜索人同意執行搜索，且有
    上訴人即被告丙○○出具之自願受搜索同意書附卷可稽（偵
    卷第9 、10頁）。惟丙○○否認本件搜索係經其自願同意而
    執行，徵諸證人即警員乙○○證稱：本件查獲之警員係伊與
    蔡昇長，當時伊未穿著警察制服，蔡昇長穿警察制服，外面
    再披一件外套。伊騎乘普通機車，蔡昇長搭乘計程車。我們
    有表明是警察，應該是沒有出示證件（原審卷第111至113頁
    ），足見本件查獲過程，有違警察職權行使法第4 條規定。
    參以證人即在場者楊守民證稱：警員在未表明身分就開始搜
    我們身了，他們也沒有問同不同意；乙○○證稱：丙○○係
    由蔡昇長搜索，我盤查、搜索楊守民。蔡昇長搜索丙○○時
    ，並沒有經過丙○○同意，且在搜索之前，亦未讓丙○○簽
    立自願受搜索同意書，卷附之自願受搜索同意書是將丙○○
    帶回派出所時所簽等語大致相符（原審卷第106、108、112
    、113 頁），益證當時警員對丙○○執行搜索時，確實未徵
    得其同意。再斟酌楊守民陳稱：警員突然下車出現叫我們趴
    下，手上並持槍，我們嚇到，還以為是仇家來尋仇，就立刻
    趴下，警員並未表明身分，就開始搜索，因警員拿槍押著我
    們，根本沒辦法同不同意，也無資格同不同意（原審卷第10
    3至108頁），堪認當下丙○○係在自由意思受到警員壓制下
    始同意搜索，自難謂同意確實係出於自願。故警員對於丙○○之搜索，不符刑事訴訟法第131條之1之無令狀搜索規定，
    其搜索當非合法。另乙○○固證稱：接獲線報，遂在逮捕他
    們之後才搜索（原審卷第114 頁）。然依據刑事訴訟法第88
    、88條之1 規定，丙○○並非現行犯，其情形亦不符準現行
    犯或可緊急拘捕之規定，自不得逕行逮捕或拘提，遑論其後
    可依法為附帶搜索，是警員搜索所扣得前揭具殺傷力之改造
    手槍1 支確屬違法搜索取得之證據。然乙○○證稱：我在派
    出所附近接到線報後，立即返回派出所找蔡昇長一起出動，
    我們到達線報所說的臺北縣新莊市○○路的地點時，發現丙○○的外型與線報所說的相似，且丙○○出入線報地點，我
    們認為他是犯嫌，剛好他要騎機車離去，我們在後追捕，追
    到二重疏洪道時，才將他們攔下等語（原審卷第110、111、
    114 頁），足見警員對丙○○搜索係基於線報，並認丙○○
    外型、出現地點等均符線報所致，尚非毫無依據對丙○○搜
    索，況具殺傷力之槍枝可輕易對人體造成莫大傷害，則蔡昇
    長、乙○○為避免因查緝遭反擊而受傷，方迅速採取行動，
    尚難認其等有故意違背法定程序之意圖；且所採取之手段侵
    害丙○○自由權之時間短暫、所生損害亦屬輕微；反觀，丙○○持有具殺傷力之改造手槍出入公共場所，對社會秩序所
    生危險甚鉅。又立法政策上認此種犯行除具有高度不法內涵
    外，更含有強烈危及公眾生命、身體及安全之公共利益性質
    ；綜合各情形權衡結果，依刑事訴訟法第158條之4規定，本
    院認警員違背法定程序所取得之上開具殺傷力之改造手槍1
    支，應具有證據能力。
二、本件認定事實所引用之本件卷證其餘所有證據（文書證據、
    物證等證據），檢察官、丙○○、甲○○及其等選任辯護人
    均表示無意見（本院第40頁反面），且迄於本院言詞辯論終
    結前均未表示異議，本院審酌前開書證、物證並無證據證明
    係公務員違背法定程序所取得，亦無刑事訴訟法第159條之4
    之顯有不可信之情況與不得作為證據之情形，依刑事訴訟法
    第15 9條之5第2項規定，本件認定事實所引用卷證所有證據
    ，應認均具有證據能力，合先敘明。
貳、有罪部分（丙○○部分）
一、訊據丙○○對於上開時、地遭警查獲持有扣案改造手槍、子
    彈之事實不諱，惟始口否認有持有具殺傷力之改造手槍犯行
    ，辯稱：伊因對模型槍有興趣才答應拿走甲○○持有之槍彈
    ，不知扣案改造手槍1 支具殺傷力。且伊遭警查獲後，已供
    出來源為甲○○，應有槍砲彈藥刀械管制條例第18條第4項
    規定之適用云云。
二、上開槍、彈係於上揭時、地為警查扣之事實，有搜索扣押筆
    錄、扣押物品目錄表及查獲改造手槍之照片在卷可稽（偵卷
    第9、12、17頁）。復有上開改造手槍2支（含彈匣2個）、
    改造子彈3 顆扣案為憑。嗣該槍、彈經送內政部警政署刑事
    警察局鑑定結果，認(1)送鑑PPK8米厘改造手槍1 支（槍枝管
    制編號：0000000000號），係由仿WALTHER廠PPK/S型半自動
    手槍製造之玩具手槍換裝土造金屬槍管而成之改造手槍，機
    械性能良好，可擊發適用子彈，認具殺傷力；(2)送鑑貝瑞塔
    改造手槍1支（槍枝管制編號：0000000000號），係仿BERET
    TA廠M9型半自動手槍製造之玩具手槍，槍管內具阻鐵，無法
    供發射彈丸使用，認不具殺傷力；(3)送鑑改造子彈3 顆，均
    係具子彈外型之實心金屬物，不具底火、火藥，非為子彈完
    整結構，認均不具殺傷力等情，有該局93年3月3日刑鑑字第
    0930039207號槍彈鑑定書附卷可佐（偵卷第48至53 頁）。
    足證上揭槍枝管制編號0000000000號之改造手槍1支具有殺
    傷力。
三、丙○○於警詢陳稱：甲○○打電話給我，說他那裡有槍問我
    要不要看，我找楊守民載我去。到達甲○○家中，他拿出2
    支手槍，隨後說這2 支槍先放我這邊，因我熟悉槍枝，且對
    槍枝有興趣，所以答應他的要求把槍帶走（偵卷第3反面、4
    頁）；於偵查中稱：我和楊守民接到甲○○電話，說他有2
    支模型槍要我去看看，因對模型槍有興趣，便去他家。當時
    屋內共有5人，大家互相討論槍枝，我認為這2支手槍沒有殺
    傷力，他說可以借我回去把玩，我便帶在身上。我認識甲○○不到1天，應該是被甲○○陷害，我確定這2支槍是玩具槍
    ，甲○○堅持要把槍放在我身上（偵卷第26反面、27頁）；
    於本院前審陳稱：甲○○打電話叫我去，我要他借我玩，他
    答應。為何答應，我也不知道（本院上訴卷第80反面）；於
    本院稱：當時屋內5 人都坐在客廳中，沒有跟他們講話（本
    院卷第42頁）。綜上，丙○○對於隨身攜帶扣案具殺傷力之
    改造手槍1 支究係甲○○堅持放在丙○○身上或主動要求借
    回家把玩，是否曾與在客廳其餘人士討論槍枝事宜，前後不
    一，則丙○○持有上開具殺傷力改造手槍是否確實由甲○○
    交付，顯值懷疑。且衡諸常情，具殺傷力之槍枝價昂物稀，
    取得不易，在我國屬違禁物，非法持有具殺傷力之槍枝為政
    府積極查緝、廣為宣傳嚴懲之重罪，此為一般人所知悉之事
    實，丙○○、甲○○均具社會歷練之人，自應知之甚稔。參
    以丙○○警詢、偵查中陳述，其透過表哥介紹而認識甲○○
    ，剛認識2 天（另改為1天），平常沒有常聯絡（偵卷第3反
    面、27頁、本院卷第75反面），而甲○○亦稱：其與丙○○
    認識2、3個月（後改為1個月），大概碰面1、2次（改為2、
    3 次），案發前很少聯絡，都是用電話聯絡等語（偵卷第38
    正、反面、本院卷第76頁）。二人所供雖稍有出入，然其等
    認識不久，亦無經常聯絡，彼此間應無特殊情誼可言。倘扣
    案具殺傷力之改造手槍1 支確實為甲○○持有，理應知悉該
    槍枝具有殺傷力，則甲○○既與丙○○不甚熟識，焉會肆無
    忌憚將具殺傷力之改造槍枝1 支交予丙○○保管把玩，而自
    曝持有具殺傷力改造手槍犯行於他人之理。且甲○○與丙○○素無仇恨，此為丙○○所是認（本院卷第75反面），顯見
    甲○○要無挾怨提供具殺傷力之改造手槍刻意誣陷丙○○之
    理。則丙○○所辯，扣案具殺傷力改造手槍1 支係甲○○借
    予把玩之情，自與常情有悖，而不足採信。
四、楊守民於警詢陳述：甲○○家有3 名男子，我停留約20分鐘
    ，看到甲○○拿出2 把槍及10幾顆子彈，他們在講事情不讓
    我聽，所以不知道內容為何。槍枝是甲○○拿給丙○○的（
    偵卷第5反面、6頁）；於偵查中稱：丙○○打電話給我，要
    我載他去拿東西，我上樓後看見甲○○及2 名不明男子，拿
    出槍來，因我不懂便未上前，他們說什麼我不清楚，只看見
    國勝一直把槍塞給我堂哥。我有聽到甲○○說要借槍給丙○○（偵卷第26反面、27頁）；再稱：甲○○拿出槍枝後，握
    在手上一直講話，不到一分鐘就將槍枝交給丙○○，隨後丙○○放在他身放，要求我載他回家（偵卷第37反面）；以楊
    守民先陳述在場人士講事情不讓其聽到，後表示聽到甲○○
    說要借槍給丙○○，則其既不知斯時談話之內容，如何聽聞
    甲○○將扣案具殺傷力之改造手槍1 支交予丙○○，前後齟
    齬，要難遽信。再楊守民與甲○○雖無仇恨，然因其甫從甲○○住處騎乘機車搭載丙○○欲返家途中，即遭警查緝到案
    ，以楊守民與丙○○為堂兄弟關係，且楊守民於警詢中僅單
    純陳述槍枝為甲○○「交予」丙○○，於初次偵查中再強調
    甲○○一直把槍「塞給」丙○○等轉變，與丙○○於警詢、
    偵查中供詞由「交付」轉變為「堅持放在」丙○○處相仿，
    顯然楊守民有附和丙○○說詞之嫌，尚難採信。
五、本院認扣案具殺傷力之改造手槍1 支自始至終均由丙○○持
    有中，已如上述，參以丙○○前於87年間起即有無故持有具
    有殺傷力之槍彈案件，經本院以92年度上更一字第736 號判
    決判處有期徒刑6 月，最高法院以94年度台上字第2384號判
    決上訴駁回確定，有本院丙○○被告全國前案紀錄表在卷可
    查。且丙○○自承：自19、20歲開始，把玩模型槍，對玩具
    槍、子彈略知一、二（原審卷第121 頁）。顯然丙○○對於
    槍彈構造、機械原理並不陌生，則在丙○○前有同類型犯罪
    紀錄前提下，對於再次持有槍枝時，理應會特別謹慎小心，
    察看槍枝構造以避免再度涉嫌違反槍砲彈藥刀械管制條例遭
    追訴之理。參以扣案具殺傷力改造手槍1 支，係玩具手槍換
    裝土造金屬槍管改造而成，機械性能良好，可擊發適用子彈
    ，有內政部警政署刑事警察局前揭槍彈鑑定書附卷為憑，可
    見扣案具殺傷力之改造手槍之槍管業已換裝金屬槍管，並貫
    通槍管而可發射適用子彈，故從該槍管構造、外型、手槍整
    體之重量等特點，與未改裝玩具手槍（或丙○○所稱模型手
    槍）明顯不同，丙○○應能查覺扣案槍枝係可發射適用子彈
    之改造手槍，不可能誤認為單純模型槍枝。從而，尚難以原
    審勘驗筆錄及拍攝照片影本，單純顯示扣案具殺傷力改造手
    槍1支之槍身（槍管部分）左側有印製Modell之類似Model（
    模型）字義文字，即推論丙○○不知扣案槍枝1 支具有殺傷
    力。
六、甲○○雖迭次陳述，丙○○攜帶扣案槍彈來我家，先開口跟
    我借錢，我說沒錢，他才從一個黑色包包內拿出扣案槍枝問
    我有沒有人要等語。因丙○○與甲○○對於扣案槍枝究屬何
    人所有，迭有爭執，衡諸丙○○持有扣案具殺傷力槍枝1 支
    前往甲○○住處，或供炫耀觀覽，或欲寄藏，原因不一而足
    ，自難在無其他補強證據下，遽以甲○○單一指訴率認丙○○有販賣扣案具殺傷力槍枝之情。又扣案具殺傷力之槍枝1
    支本即為丙○○所持有，且其於偵查、審判中均否認知悉扣
    案槍枝具殺傷力，顯無自白可言。從而，丙○○所為，要無
    槍砲彈藥刀械管制條例第18條第4項規定之適用。
七、綜上所述，丙○○確實基於持有具殺傷力之改造手槍犯意，
    未經許可而持有扣案具殺傷力之改造手槍1支，是其所辯，
    核無足取。本件事證已臻明確，丙○○犯行應堪認定。
八、論罪科刑
(一)丙○○犯罪後，槍砲彈藥刀械管制條例業於94年1 月26日修
    正公布，並於同年月28日施行。修正前該條例第11條第4 項
    法定刑原規定為1年以上7年以下有期徒刑，併科新台幣7 百
    萬元以下罰金；修正後該條例刪除第11條規定，並將原第11
    條第4項規定改至第8條第4項，法定刑則提高為3年以上10年
    以下有期徒刑，併科新台幣7 百萬元以下罰金。是丙○○犯
    罪後法律已有變更，比較新舊法之結果，以舊法之規定較有
    利於丙○○。另丙○○行為後，刑法及配套之刑法施行法、
    罰金罰鍰提高標準條例於95年7月1日修正施行，關於刑法第
    33條第5 款有關罰金之最低額度修正後已提高，比較新舊法
    ，以舊法有利於丙○○。綜上比較，以行為時舊法較有利於
    丙○○，自應整體適用行為時舊法予以論處。
(二)核丙○○所為，係犯修正前槍砲彈藥刀械管制條例第11條第
    4 項之未經許可持有其他可發射子彈具有殺傷力之改造手槍
    罪。
(三)原審認丙○○罪證明確，予以論罪，固非無據。惟查：扣案
    具殺傷力之改造手槍1 支，係丙○○自身持有，與甲○○無
    關（如下述），原判決認係甲○○所交付，尚有違誤。且丙○○行為後，刑法關於罰金最低額度業已修正，原判決未及
    比較新舊法，稍有未洽。再丙○○行為後，中華民國96年罪
    犯減刑條例業於96年7 月16日生效施行，丙○○所犯合於減
    刑規定，原審未及審酌，亦有未合。丙○○雖執前詞否認犯
    罪，提起上訴，核無理由。然原判決既有上開可議之處，自
    應由本院撤銷改判。爰審酌丙○○漠視法令禁止擅自持有具
    殺傷力之改造槍枝，潛在影響社會治安，及其犯後一再否認
    犯罪，態度不佳，暨其犯罪目的、手段、生活狀況、智識程
    度等一切情狀，量處如主文第2 項所示之刑。又丙○○行為
    後，有關易服勞役折算標準，由銀元300元即新台幣900元折
    算1日，提高為新台幣1,000元、2,000元、3,000元折算1 日
    ，比較新舊法，以修正後之規定，較有利於丙○○。就罰金
    部分依新法諭知易服勞役之折算標準。丙○○犯罪時間在96
    年4 月24日以前，所犯上開罪符合中華民國96年罪犯減刑條
    例減刑之規定，依法減其宣告刑，並諭知易服勞役之折算標
    準，以示懲戒。扣案具殺傷力之改造手槍1支，為違禁物，
    依刑法第38條第1項第1款之規定沒收。至另扣案改造手槍1
    支及改造子彈3顆，均無殺傷力，非屬違禁物，亦非供本件
    犯罪所用之物，自無庸宣告沒收，末此敘明。
、無罪部分（甲○○部分）
一、公訴意旨另以：甲○○於93年2月18日凌晨3時許，在臺北縣
    新莊市○○路924號2樓住處，將其持有可發射子彈具有殺傷
    力之由仿WALTHER廠PPK/S半自動手槍製造之玩具手槍換裝土
    造金屬槍管而成之改造手槍（槍枝管制編號：0000000000號
    ）1支、仿BERETTA廠M9型半自動手槍製造之玩具手槍（槍枝
    管制編號：0000000000號；不具殺傷力）1支及改造子彈（
    不具殺傷力）3 顆，交付予丙○○，並由丙○○持有之。嗣
    於同日凌晨3 時20分許，丙○○持上開手槍、子彈為不知情
    楊守民騎乘機車所搭載，途經臺北縣新莊市○○路924 號附
    近之二重疏洪道旁時，為警查獲，因認甲○○涉有修正前槍
    砲彈藥刀械管制條例第11條第4 項未經許可持有具殺傷力之
    改造手槍罪嫌等語
二、按犯罪事實應依證據認定之，無證據不得認定犯罪事實。又
    不能證明被告犯罪者，應諭知無罪之判決。刑事訴訟法第15
    4條第2項、第301條第1項分別定有明文。又刑事訴訟法第16
    1條第1項規定：檢察官就被告犯罪事實，應負舉證責任，並
    指出證明之方法。因此，檢察官對於起訴之犯罪事實，應負
    提出證據及說服之實質舉證責任。倘其所提出之證據，不足
    為被告有罪之積極證明，或其指出證明之方法，無從說服法
    院以形成被告有罪之心證，基於無罪推定之原則，自應為被
    告無罪判決之諭知（最高法院92年台上字第128號判例參照
    ）。
三、公訴人認甲○○涉犯上開罪名，無非以甲○○之供述、丙○○、楊守民之證詞、內政部警政署刑事警察局槍彈鑑定書等
    資料為其主要論據。訊據甲○○對於案發時，丙○○曾攜帶
    上開槍、彈至其住處等事實坦承不諱，惟堅決否認持有具殺
    傷力之改造手槍罪，辯稱：案發前幾天，與丙○○見面談及
    槍枝問題，至案發時丙○○來電表示要帶過來，經我應允。
    旋即攜帶上開槍、彈前來。嗣回家途中，遭警查獲，遂懷疑
    我檢舉，並在隔數日後，打電話質問我為何要害他，再告知
    我，他已在警局咬我出來，否則他不能交保，足證我係遭丙○○誣陷等語。
四、經查：
(一)丙○○隨身攜帶扣案具殺傷力之改造手槍1 支，搭乘楊守民
    騎乘機車前往甲○○住處，未幾，攜同該槍枝搭乘同車返家
    途中，遭警於離甲○○住處不遠之臺北縣新莊市○○路924
    號附近之二重疏洪道查獲等事實，已如上述。參以丙○○自
    承：我應該是被甲○○陷害。從甲○○家到河堤查獲處，才
    短短1、2分鐘，就有警員跟上來（偵卷第27正、反面），乙○○證稱：本件是我認識的線民所檢舉的，檢舉時描述有關
    楊銘鈞身材、特徵，並會從甲○○的家裡出來，身上持有槍
    械。一般線民不願意讓人知道，我們如果去甲○○家裡逮捕
    丙○○，可能會影響在甲○○家中的線民被其他朋友猜測為
    洩密者，如果在外面抓，就不會影響到線民。所以，不想讓
    甲○○知道警察是在他家樓下查獲這件案子，才到二省道逮
    捕丙○○（本院卷第74、75頁）。且當時在甲○○家中，尚
    有其他人士，業經丙○○、楊守民陳述在卷（本院卷第41反
    面、偵卷第5 反面），倘非實情，其等無須如此表示，故甲○○於偵查、原審中雖未提及現場尚有丙○○、楊守民及其
    自身以外之人士在場，然亦供述：在場友人遭通緝，不想累
    及無辜等語，要非不可採信。是以，當時在甲○○住處除丙○○、楊守民外之人士（包括甲○○在內），高度被質疑為
    通風報信之線民，客觀上尚與常情不悖。則甲○○辯稱：丙○○懷疑其洩密而誣賴扣案具殺傷力之改造手槍1支，要非
    虛妄。
(二)丙○○雖迭次陳稱，扣案具殺傷力之改造手槍1 支，為甲○○交付，楊守民亦同其說詞。然丙○○關於持有扣案具殺傷
    力支改造手槍原因，或以主動要求甲○○出借把玩，或以甲○○堅持由丙○○保管，前後有所不同。且倘如丙○○所陳
    ，其與甲○○僅認識1 天，彼此間並無任何舊故新仇，亦談
    不上有任何交情，甲○○焉有可能將價值不斐、取得困難之
    具殺傷力改造槍枝單純交予丙○○把玩之理。再楊守民既不
    知丙○○隨身攜帶扣案具殺傷力之改造手槍1 支，亦不知在
    甲○○家中，丙○○、甲○○與其他人士談話內容，甚且當
    時在甲○○住處，並無任何人躺在客廳睡覺，業經甲○○、
    丙○○陳述無訛，楊守民竟誤以為在甲○○住處之某人在客
    廳睡覺，顯然對於當時在甲○○住處客廳所發生之事情，無
    法具體掌握，則其如何能聽聞甲○○欲將該槍枝借予丙○○
    ，並確定該槍枝為甲○○所交付，顯有疑義。復觀諸楊守民
    陳述關於丙○○取得該槍枝之緣由，內容由甲○○「交予」
    丙○○，變更為甲○○「塞給」丙○○，並與丙○○所陳由
    甲○○「交予」伊，變更為甲○○「堅持放在」丙○○處如
    出一轍，恐有附和丙○○說詞之嫌，未便遽信。
(三)至甲○○自始至終均否認將扣案具殺傷力之改造手槍交予丙○○，反以丙○○懷疑其洩密而遭誣陷置辯，則甲○○所供
    ，不足認定甲○○有公訴人所指犯行。末內政部警政署刑事
    警察局槍彈鑑定書，僅係客觀上認定丙○○持有之改造手槍
    1支，確實具有殺傷力，亦難憑此認該改造手槍1支為甲○○
    所交付。
五、綜上所述，本案並無積極證據足認甲○○持有具殺傷力之改
    造手槍1 支之行為。此外，復查無其他積極證據足資認定甲○○有公訴人所指之犯行，自屬不能證明甲○○犯罪。揆諸
    首揭說明，應為甲○○無罪之諭知。至甲○○聲請傳喚洪志
    佳，因事證已明，自無庸加以傳喚。
六、原審未察，遽認甲○○有公訴人所指之犯行，尚嫌率斷。甲○○執此指摘原判決不當，為有理由，應由本院將原判決予
    以撤銷，改為甲○○無罪之諭知。
據上論斷，應依刑事訴訟法第369條第1項前段、第364條、第301
條第1項、第299條第1項前段，94年1月26日修正前槍砲彈藥刀械
管制條例第11條第4項，刑法第11條前段、第2條第1項、第42 條
第3項前段、第38條第1項第1款，中華民國96年罪犯減刑條例第2
條第1項第3款、第7條，判決如主文。
本案經檢察官柯麗鈴到庭執行職務。
中    華    民    國    98    年    4     月    16    日
                  刑事第二庭審判長法  官   洪光燦
                                  法  官   宋明蒼
                                  法  官   李麗玲
以上正本證明與原本無異。
丙○○、檢察官如不服本判決，應於收受送達後十日內向本院提
出上訴書狀，其未敘述上訴之理由者並得於提起上訴後十日內向
本院補提理由書（均須按他造當事人之人數附繕本）「切勿逕送
上級法院」。
甲○○不得上訴。
                                  書記官   廖婷璇
中    華    民    國    98    年    4     月    16    日
附錄：本案論罪科刑法條全文
修正前槍砲彈藥刀械管制條例第11條
未經許可，製造、販賣或運輸第4條第1項第1款所稱其他可發射
金屬或子彈具有殺傷力之各式槍砲者，處5年以上有期徒刑，併
科新臺幣1千萬元以下罰金。
未經許可，轉讓、出租或出借前項所列槍砲者，處3年以上十年
以下有期徒刑，併科新臺幣7百萬元以下罰金。
意圖供自己或他人犯罪之用，而犯前2項之罪者，處無期徒刑或7
年以上有期徒刑，併科新臺幣1千萬元以下罰金。
未經許可，持有、寄藏或意圖販賣而陳列第1項所列槍砲者，處1
年以上7年以下有期徒刑，併科新臺幣7百萬元以下罰金。
第1 項至第3 項之未遂犯罰之。


司法院資訊處製作；財團法人民間司法改革基金會備份。
